# **QUISPE ROQUE, Alex Christian**

51955588297 - alexchristianqr@gmail.com - https://alexchristianqr.github.io/portfolio

Soy un Desarrollador de Aplicaciones apasionado por resolver problemas y crear soluciones innovadoras. Cuento con más de 5 años de experiencia en el desarrollo de software. Me destaco por mi capacidad para trabajar en equipo, comunicarme efectivamente y entregar soluciones de alta calidad dentro de los plazos establecidos. Estoy comprometido con mi carrera y siempre busco nuevos desafíos y oportunidades de aprendizaje.



### **Educación**

**Ingeniería de Software - Bachillerato** Universidad Tecnológica del Perú 2022 - Presente Computación e Informática - Egresado Instituto Superior Tecnológico IDAT 2012 - 2015

### **Experiencia Profesional**

Backend Developer 03/2022 - 09/2023

Quality & Development Software SAC / Lima - Perú / Santiago - Chile

- Implementación de servicios B2C de orquestación de canales para campañas de Email y SMS. (AWS API Gateway + AWS Lambda Functions + AWS Step Functions + Nodejs + Typescript)
- Desarrollo en backend para administrar eficientemente los flujos de trabajo automatizado (procesos batch en Scaler). (AWS ECR + AWS EKS + Docker + NestJS + Typescript)
- Desarrollo en backend y apoyo en frontend el servicio e integración para el acortamiento de URL. (AWS Cloud Formation + AWS RDS + Nodeis + Vue 3 + Typescript)

#### Full Stack Web Developer

Securitec Peru SAC / Lima - Perú

10/2018 - 09/2021

- Mantenimiento de aplicación web para gestionar campañas de envío de SMS masivos y mejorar las colas de envío. (Laravel 5 + Nodejs + Vue 2 + MySQL)
- Desarrollo de aplicación web administrativa y webphone cliente instalable para gestionar campañas de llamadas VOIP. (Laravel 6 + Nodejs + Vue 2 + MySQL)
- Desarrollo de aplicación web que integra API WhatsApp con Twilio, Telegram, Instagram, Facebook Messenger, Chatbot, pasarela de pagos con PayU y Paypal. (Nodejs + Vue 2 + MongoDB)

#### Analista y Desarrollador Web

01/2018 - 09/2018

Corporación Sapia SA / Lima - Perú

- Analizar los requerimientos de las áreas correspondientes y brindar el mantenimiento correcto al sistema de llamadas. (Nodejs + Vue 2 + MySQL)
- Desarrollo de un sistema de encuesta virtual. (Laravel 5 + Vue 2 + MySQL)

## **Aptitudes**

Javascript

- Javascript ■ Docker

AWS Cloud Formation

MySQL

Nodeis

deis ■ Vu

Vue 3Git

ServerlessIonic 6

AWS Lambda Function

KubernetesNestJS

Typescript

Quasar UI

AWS API GatewayAWS IAM

MongoDB

NestJS

Bootstrap 4

AWS RDS